---
title: "考試環境設定需知"
output: 
  html_document:
   output_file: "docs/index.html"
---

```{r setup, eval=T, include=FALSE}
knitr::opts_chunk$set(echo = T, eval=F)
rprojroot::is_rstudio_project -> .pj
.pj$make_fix_file() -> root

```

```{r, echo=FALSE}
rmarkdown::render(
input=file.path(root(),"examSetup.Rmd"),
output_format="html_document",
output_file=file.path(root(),"docs","index"),
output_options = list("self_contained"=T)
)
fileList <- list.files()
stringr::str_which(fileList, ".png") -> whichHasPng
# if(!dir.exists(file.path(root(),"docs/img"))) {
#   dir.create(file.path(root(),"docs/img"))
# }
pngfilenames <- fileList[whichHasPng]
imgDir <- file.path(root(),"docs")
purrr::walk(
  pngfilenames,
  ~{
    file.copy(
  from=file.path(root(),.x),
  to= file.path(imgDir,.x)
)
  }
)

```

所有步驟均在**Console**視窗執行。

## 步驟1

```{r}
remotes::install_github("tpemartin/examR", force=T)
```

若出現以下畫面，請選「4」
  ```{r eval=T, echo=F}
  teachDS::img_centering("updateAlert.png")
  ```

## 步驟2

```{r}
library(examR)
setup_exam()
```

  * 中間會要求你登入**Google classroom**, **Github**, **Gitter** (使用你github account)，及**Google drive**（與Google classroom同gmail）以驗證你的身份，請同意登入。
  
<div class="alert alert-danger">
考試時只有使用這裡指令跳出的平台登入頁面允許登入外，其他時間均**不允許**連到任何平台進行**登入**動作，只能單純瀏覽頁面。
</div>

  * 中間有步驟可能會出現。
  ```{r eval=T, echo=F}
  teachDS::img_centering("httr_oauth.png")
  ```
  請選1. 

  * 接著會有學號輸入要求，請務必正確否則考試檔可能內容會有誤。

  * 最後一步會出現
  ```{r eval=T, echo=F}
  teachDS::img_centering("switchProject.png")
  ```
  選Save. 

## 步驟3

如果有成功完成會開一個project folder, 同時在裡面生成一個類似**midterm1_41077398.Rmd**檔案，請點開它作答。

***

## 作答中

要雲端備份：
```{r}
storeExam()
```

要從雲端拿回最近一次的備份
```{r}
restoreExam()
```

## 交卷

```{r}
turninExam()
```

