---
title: "109-1 資料科學程式設計（一）"
output: html_document
---

```{r setup, include=FALSE}
knitr::opts_chunk$set(echo = TRUE, eval = F)
```

```{r eval=T, echo=F}
klippy::klippy()
```

## 第一次期中考 {.tabset} 

https://www.dropbox.com/s/mdd3btguuchi8o8/midterm1.Rmd?dl=0

### QR

```{r eval=T, echo=F}
teachDS::img_centering("download.png", width="100%")
```


### 考試規則

**考試期間**

***

gitter只能和考試組員（非自己作業組員）、老師及助教討論，與其他對象討論也屬違反考試規則。使用任何其他媒介傳送送訊息亦屬違規。

****

考試中有問題要私訊老師或助教，可以透過：

問老師
```{r}
browseURL("https://gitter.im/tpemartin")
```

問助教
```{r}
browseURL("https://gitter.im/PoMingChen")
```

### 考卷取得

打開RStudio, 在Console執行：
```{r}
library(examR)
setup_exam()
```

設定環境過程

  * 姓名，學號，gmail(google classroom登入用的)一定要對才會產生屬於你的正確考試檔案。

  * 最後會restart R問你要不要存.RData，選yes或no都可以。
  
最後RStudio會自動重啟，重啟後點Files裡你專屬的midterm1_XXXX.Rmd檔開啟作答。

### 考卷檔案操作

過程中隨時記得存檔，每完成一個段落建議進行雲端備份：
```{r}
storeExam() 
```

當特殊狀況發生電腦上的檔案遺失時，可以由雲端拉回最近一次的備份：
```{r}
restoreExam()
```


要交卷時請在Console執行：
```{r}
turninExam()
```
  * 請留意Exam Turn In Results公告，有看到你的檔案才可離開教室。

### 網路資源

  * 課程電子書：<https://tpemartin.github.io/NTPU-R-for-Data-Science/>
  
  * gitter討論室: <https://gitter.im>

  * 課堂練習repo: <https://github.com/tpemartin/109-1-inclass-practice>
  
  * RStudio cheatsheets: <https://rstudio.com/resources/cheatsheets/>
  
  * 課程影片：<https://vimeo.com/showcase/7588787>  pwd: emajor109
  
### 座位表

<div class="text-align: center;">
<span class="text-align: center;"><h2>講台</h2></span>
</div>
<iframe src="https://docs.google.com/spreadsheets/d/e/2PACX-1vQgXhNS__2zCVYP27ao64Ez_9m9Di2gygfYp5cL4c7rC6VdE22J8naFkwvp5qzU1b4tjRMiuhbpcb-S/pubhtml?gid=1138697700&amp;single=true&amp;widget=true&amp;headers=false" width="100%" height="300" style="border:none;"></iframe>


### 成功交卷學號

<iframe src="https://docs.google.com/spreadsheets/d/e/2PACX-1vQgXhNS__2zCVYP27ao64Ez_9m9Di2gygfYp5cL4c7rC6VdE22J8naFkwvp5qzU1b4tjRMiuhbpcb-S/pubhtml?gid=1200208193&amp;single=true&amp;widget=true&amp;headers=false"  width="100%" height="300" style="border:none;"></iframe>